# 掉期业务

提问人：zhs7403 时间：2019-05-14 23:34:05
一家上市公司，有美元掉期业务。具体模式举例来说就是，比如 3 月 1 号用 100 万美元买入按照 6.8 换算的人民币，规定 3 个月后就是 6 月 1日，还按照 6.8 汇率换成美元，该掉期有本金交割，中间需要付息。新金融工具后考虑是否有差异，是按照金融产品以下三者的组合：（ 1 ）人民币定期存款；（ 2 ）外币借款；（ 3 ）远期外汇合约处理还是按照如下 link方式处理？
http://bbs.esnai.com/thread-5167058-1-1.html以下三者的组合方式处理如下：
http://bbs.esnai.com/forum.php?m ... =5325865&page=1

回答人：chenyiwei
我理解新旧金融工具准则下对此问题的处理并无实质差异。掉期业务是单独存在的衍生工具，不是嵌入衍生工具，所以不受新准则关于主合同为金融资产时不再拆分嵌入衍生工具的规定的影响。